# 请教陈版主完工百分比的确认

提问人：jackzhou 时间：2011-04-27 17:24:23
某公司从事多媒体集成业务，公司签订的合同实际包含多个单元（设计、基础工程施工、多媒体安装及相关软件的开发、装饰工程等）。现公司将其视作为一个核算对象，并按完工百分比确认收入并结转成本。完工百分比按实际发生的成本占合同预计总成本确定。现在的难点是在资产负债表日取得甲方或监理确认的完工进度表中的完工进度如何和完工百分比法的比例一致。因为甲方或监理一般按工作量确定完工进度，而对于多媒体安装及相关软件的开发实际是无法按工作量确定完工进度的。这种情况是否代表公司的完工百分比就不可信。

回答人：chenyiwei
企业自身的会计基础工作是否规范？有无设计合理且得到严格执行的预算、日常核算等方面的内控制度？这也是考虑企业自身会计资料可靠性时需要考虑的因素。从你说的情况看，向客户和监理的函证只能用于核实已完成的工作量，但不能核实以“按实际发生的成本占合同预计总成本确定”的完工百分比，这时企业内控是否完善就会成为一个重要的考虑因素。